【裁判字號】    97,消債更,48
【裁判日期】    970829
【裁判案由】    更生事件
【裁判全文】
臺灣雲林地方法院民事裁定            97年度消債更字第48號
聲 請 人即
債  務  人  甲○○
上列聲請人聲請消費者債務清理事件，本院裁定如下：
    主  文
債務人甲○○自中華民國九十七年八月二十九日中午十二時起開
始更生程序。
    理  由
一、按債務人不能清償債務或有不能清償之虞者，得依本條例所
    定更生或清算程序，清理其債務。又法院開始更生程序之裁
    定，應載明其年、月、日、時，並即時發生效力，消費者債
    務清理條例第45條第1 項定有明文。
二、本件債務人主張：其五年內雖曾從事營業活動，然平均營業
    額每月在20萬元以下，且債務人因向丙○銀行、渣打國際商
    業銀行、台中商業銀行、匯豐銀行、遠東銀行、台新銀行、
    中國信託商業銀行等多家金融機構申請信用卡、現金卡、信
    用貸款，致累積無擔保債務達新台幣 (下同)1,223,232 元
    ，其本息已超過債務人負擔之能力。因而依金融主管機關協
    調成立之中華民國銀行公會會員辦理消費金融案件無擔保債
    務協商機制與金融機構達成分期還款協議，同意自民國95年
    6 月起，分80期，每月還款17,378元之方式償債。然債務人
    每月平均收入才27,000元，扣除債務人每月需支出之生活必
    須費用及扶養父母、子女之費用約19,354元外，僅餘不到8
    千元。上開協議償還數額已超過債務人每月之收入甚多，致
    債務人為清償上開金額，又陸續向丁○○及乙○○借貸63萬
    元及101,309 元，債務人不得已，於清償24期後毀諾，無法
    繼續清償，係因不可歸責於己之事由，致履行顯有重大困難
    ，目前總債務尚達2,065,826 元。且無擔保或無優先權之債
    務總額未逾1200萬元，復未經法院裁定開始清算程序或宣告
    破產，爰向本院聲請更生等語。
三、經查，債務人所主張之上開事實，業據其提出財產及收入狀
    況說明書、債權人清冊、戶籍謄本、消費金融案件無擔保債
    務協商機制協議書暨無擔保債務還款計劃、健保費繳費證明
    表、勞工保險卡、財團法人金融聯合徵信中心當事人綜合信
    用報告、92至96年度所得清單、財產歸屬資料清單、和解筆
    錄、行車執照影本、辰緯紙業行薪津付款清單、國小在學證
    明及學費收費存根、及雲林縣政府書函等件為證，足信屬實
    。此外，本件又查無債務人有消費者債務清理條例第6 條第
    3 項、第8 條或第46條各款所定駁回更生聲請之事由存在，
    則債務人聲請更生，應屬有據，應予准許，爰裁定如主文所
    示。
中    華    民    國    97    年     8    月    29    日
                  民事第二庭  法    官  黃一馨
上為正本係照原本作成
本件不得抗告
本裁定已於97年8月29日上午12時公告。
中    華    民    國    97    年     8    月    29    日
                            書  記  官  楊麗雪


司法院資訊處製作；財團法人民間司法改革基金會備份。
